---
title: "Project code"
author: "Lukas Bieri (bieriluk) & Valentin Hett (hettval1)"
date: "14.05.2023"
format: html
editor: source
---



# Improved Transport Mode Detection & Public Transport Punctuality Assessment

## 1. Informationen & Metadaten

### 1.1 Zum Projekt

Fallbeispiel mit Abschlussbericht über die multivariate Analyse am Beispiel der Habitatselektion des Rehs

**Modul:** Research Methods HS22

**Kurs:** Fallstudie MRU Biodiversity and Ecosystems

**Dozierende:** Roland Graf (graf) & Reto Rupf (rupf)

**Unterstützende Lehrpersonen:** Benjamin Sigrist (sigb) & Adrian Hochreutener (hoce)

**Autoren:** Mirjam Scheib (scheimir), Valentin Hett (hettval1), Pascal Luder (luderpas), Lukas Bieri (bieriluk)

**Stand:** 05.01.2023



### 1.2 Ordnerstruktur R-Projekt

Arbeiten erfolgten in einem R-Projekt auf der MS OneDrive über den Account der ZHAW, geteilt mit allen am Projekt mitarbeitenden Personen.

Das Projekt wurde in folgendem Ordner erstellt:
Shared_RProject_ReMe_Team3

Daten welche im R versendet wurden, sind im Unterordner "data" abgelegt.
Resultate, inbesondere Grafiken, wurden im Unterordner "Results" abgelegt.

### 1.3 Verwendete Daten

Verwendete Daten wurden von den Dozierenden und unterstützenden Lehrpersonen beschafft und zur Verfügung gestellt. Für die Auswertung wurden keine eigenen Daten beschafft oder erhoben.

Folgende Daten wurden für die Auswertungen und Modellierungen in der vorliegenden Fallstudie verwendet:

1.  File: Aufgabe3_Homeranges_Rehe_landforst_20221024.csv
    Kurzbeschrieb:
    Stand:
    Metadaten:

2.  File: Aufgabe3_Reh_Waldstruktur_221013.csv
    Kurzbeschrieb:
    Stand:
    Metadaten:

3.  File: Aufgabe4_Datensatz_Habitatnutzung_Modelle_20221031_moodle.csv
    Kurzbeschrieb:
    Stand:
    Metadaten:

4.  File: pk25_wpz.tif
    Kurzbeschrieb:
    Stand:
    Metadaten:

Alle heruntergeladen am 15.11.2022 vom Moodle-Server der ZHAW LSFM im Kurs Research Methods HS22 MSc ENR, Ordner ReMe HS22 MSc ENR/Fallstudie Biodiversity & Ecosystems/N_Daten: https://moodle.zhaw.ch/mod/folder/view.php?id=578940

Ein Grossteil des Codes in R wurde aus den von der Modulleitung auf GitHub zu Verfügung gestellten Übungen zur Fallstudie übernommen und für unsere Zwecke angepasst und ergänzt.

### 1.4 Verwendete Software

**R version 4.2.1 (2022-06-23 ucrt)** -- "Funny-Looking Kid" Copyright (C) 2022 The R Foundation for Statistical Computing Platform: x86_64-w64-mingw32/x64 (64-bit)

**RStudio 2022.07.2+576** "Spotted Wakerobin" Release (e7373ef832b49b2a9b88162cfe7eac5f22c40b34, 2022-09-06) for Windows Mozilla/5.0 (Windows NT 10.0; Win64; x64) AppleWebKit/537.36 (KHTML, like Gecko) QtWebEngine/5.12.8 Chrome/69.0.3497.128 Safari/537.36




## 2. Vorbemerkungen & Vorbereitung

Zur Vorbereitung: R-Session neu starten (Restart R) und Konsole berenigen (clear console)

Dann: Funktion die wenn nötig die nötigen Packages installiert und lädt : - lme4 - bbmle - MuMIn - tidyverse - DHARMa - car - MASS - ROCR - sjPlot - ggeffects - sjstats - cowplot - magrittr - gstat - sf - raster - adehabitatHR - maptools - sp - ggspatial - rgeos - rgdal - PerformanceAnalytics - pastecs

```{r}
#| output: false
#| warning: false
ipak <- function(pkg){
  new.pkg <- pkg[!(pkg %in% installed.packages()[, "Package"])]
  if (length(new.pkg)) 
    install.packages(new.pkg, repos = "http://cran.us.r-project.org", 
                     dependencies = TRUE)
  sapply(pkg, require, character.only = TRUE)
}

packages <- c("lme4", "bbmle", "MuMIn", "tidyverse", "DHARMa", "car", "MASS", 
              "ROCR", "sjPlot",  "ggeffects", "sjstats", "cowplot", "magrittr", 
              "gstat", "sf", "raster", "adehabitatHR", "maptools", "sp", 
              "ggspatial", "rgeos", "rgdal", "PerformanceAnalytics", "pastecs")

ipak(packages)
```
Prüfen ob die benötigten Packages korrekt geladen wurden.
i.O. --> Weiter zum einlesen der Daten

## 3. Daten(vor)verarbeitung

### 3.1 Daten einlesen & anpassen

**Daten für die Homerange-Berechnung einlesen**
```{r}
DF_rehe <- read_delim("data/Aufgabe3_Homeranges_Rehe_landforst_20211014.csv", 
                      delim = ";")
str(DF_rehe)
```

